臺灣臺中地方法院民事判決
111年度中小字第3299號
原      告  呂明澤
訴訟代理人  張育嘉  律師(於言詞辯論終結後解除委任)
被      告  林佳民
上列當事人間損害賠償事件，本院於民國111年9月14日言詞辯論
終結，判決如下：
    主      文
被告應給付原告新臺幣1萬元，及自民國110年12月31日起至清償
日止，按年息5%計算之利息。
原告其餘之訴及假執行之聲請均駁回。
本判決原告勝訴部分得假執行。但被告如以新臺幣1萬元為原告
預供擔保後，得免為假執行。
    事實及理由
一、原告主張：被告為邱莉娟男友，被告懷疑原告有騷擾邱莉娟
    之事，因而心生不滿，遂基於恐嚇原告危害安全犯意，於民
    國110年5月24日0時3分許，以邱莉娟臉書撥打語音電話予原
    告之妻黃毓芸，要求原告回電。原告回電後，被告即於電話
    中對原告恐嚇稱：「我很久以前就想揍你了你知道嗎」、「
    我一定會讓你身敗名裂」、「不然把生殖器割一刀」等語，
    以此加害身體、名譽之事恐嚇原告，造成原告心生畏懼並受
    有痛苦，爰請求被告賠償精神慰撫金新臺幣(下同)6萬元，
    及自起訴狀繕本送達翌日起至清償日止，按年息5%計算之利
    息，並陳明願供擔保，請准宣告假執行。
二、被告則以：本案之發生純粹係因原告長年騷擾邱莉娟，又以
    傳送裸照之方式，導致邱莉娟輕生未遂，直至邱莉娟提告後
　　，原告始來電尋求可以和解的方式，被告因心疼女友遭遇，
    一時氣憤難耐，始為前開言論，並無恐嚇之意，況原告係因
    畏懼入監才電話聯繫被告要求和解並不斷求情，並非擔心被
    告對其生命、身體、自由、名譽、財產不利，更遑論對此心
    生畏怖。且本件縱有人格權之侵害，亦非情節重大，原告請
    求賠償精神慰撫金，殊無理由等語置辯，請求駁回原告之訴
    ，並陳明如受不利判決，願供擔保，請准宣告免為假執行。
      
三、因故意或過失，不法侵害他人之權利者，負損害賠償責任。
    故意以背於善良風俗之方法，加損害於他人者，亦同；不  
    法侵害他人之身體、健康、名譽、自由、信用、隱私、貞  
    操或不法侵害其他人格法益而情節重大者，被害人雖非財  
    產上之損害，亦得請求賠償相當之金額。民法第184條第1  
    項、第195條第1項前段分別定有明文。被告因本件恐嚇犯行
    ，經本院110年度中簡字第2350號刑事判決(下稱系爭判決)
    判處拘役40日，如易科罰金，以1000元折算1日，經本院調
    閱系爭判決電子卷證查對無訛，被告抗辯稱：並無恐嚇之意
    ，已難採信。而被告對原告稱：「我很久以前就想揍你了你
    知道嗎」、「我一定會讓你身敗名裂」、「不然把生殖器割
    一刀」，足以使原告擔心自己生命及身體受到危害之恐懼，
    而屬情節重大，被告抗辯稱：本件縱有人格權之侵害，亦非
    情節重大，亦難採信。是依上開規定，被告自應負侵權行為
    損害賠償責任。
四、惟慰藉金之賠償須以人格權遭遇侵害，使精神上受有痛苦  
    為必要，其核給之標準固與財產上損害之計算不同，然非  
    不可斟酌雙方身分資力與加害程度，及其他各種情形核定  
    相當之數額(最高法院51台上字第2223號判例意旨)。本院審
    酌被告因認原告對其女友邱莉娟騷擾，未能理性控制情緒，
    竟以「我很久以前就想揍你了你知道嗎」、「我一定會讓你
    身敗名裂」、「不然把生殖器割一刀」等言語恐嚇原告。而
    原告110年度所得總額104582元、名下財產總額0000000元；
    被告110年度所得總額11000元、名下財產總額0000000元，
    有本院依職權調閱兩造稅務電子閘門財產所得調件明細表附
    卷可稽等一切情狀，認被告應賠償原告精神慰撫金1萬元為
    適當。
五、綜上所述，原告依侵權行為之法律關係，請求被告賠償1萬
    元，及自起訴狀繕本送達被告翌日即110年12月31日起至清
    償日止，按年息5%計算之法定遲延利息之範圍內，洵屬正當
    ，應予准許。逾此範圍之請求，於法無據，其假執行之聲請
    亦失所依據，應併予駁回。
六、本件為小額訴訟，就原告勝訴部分，應依職權宣告假執行。
    原告雖陳明願擔保聲請宣告假執行，然此僅係促請本院注意
    而已，毋庸就其聲請為准駁之裁定。被告陳明願供擔保請准
    宣告免為假執行，經核與規定相符，爰酌定相當擔保金額准
    許之。
七、本件因係由刑事庭移送前來之刑事附帶民事訴訟，依刑事訴
    訟法第505條第2項之規定，免納裁判費用，因本件無訴訟費
    用之支出，爰不就訴訟費用之負擔為裁判之諭知。
中　　華　　民　　國　　111 　年　　10　　月　　26　　日
                  臺中簡易庭  法  官  劉正中
以上為正本，係照原本作成。
如不服本判決，應於送達後20日內，以判決違背法令為理由，向
本院提出上訴狀並表明上訴理由（上訴理由應表明一、原判決所
違背之法令及其具體內容；二、依訴訟資料可認為原判決有違背
法令之具體事實），如於本判決宣示後送達前提起上訴者，應於
判決送達後20日內補提上訴理由書（須附繕本）。
中　　華　　民　　國　　111 　年　　10　　月　　26　　日
                              書記官  江婉君